【裁判字號】    92,簡上,92
【裁判日期】    920530
【裁判案由】    傷害
【裁判全文】
臺灣臺北地方法院刑事判決                      九十二年度簡上字第九二號
    公  訴  人  臺灣臺北地方法院檢察署檢察官
    上  訴  人
    即  被  告  甲○○
    選任辯護人  林俊倩律師
右上訴人即被告因傷害案件，不服本院簡易庭九十二年度簡字第三六三號，中華民國
九十二年二月十日第一審簡易判決（聲請簡易判決處刑案號：九十一年度偵字第二三
四四七號）提起上訴，本院第二審合議庭判決如左：
    主  文
上訴駁回。
    事  實
一、甲○○前因債務問題，與乙○○、丙○○夫婦存有嫌隙，民國九十一年六月十五
    日上午十一時五十分許，甲○○前往乙○○所經營、位在臺北市萬華區中央果菜
    市場水果分貨場第０二三一號攤位，因催討債務而與刻正在該攤位工作之乙○○
    、丙○○發生爭執，甲○○竟基於傷害人身體之犯意，徒手毆擊背對其而坐之乙○○後枕頭部，乙○○受力而向前撲倒，因而受有後枕頭皮瘀傷三×三公分、右
    腕擦傷二×０‧三公分、左手背擦傷０‧六×０‧五公分之傷害。
二、案經被害人乙○○訴由臺北市政府警察局萬華分局報告臺灣臺北地方法院檢察署
    檢察官偵查並聲請簡易判決處刑。
    理  由
一、訊據被告甲○○固不諱言有於右揭時間前往告訴人乙○○之前開攤位等情，惟矢
    口否認有何傷害犯行，辯稱：伊前往該處係要拜託乙○○幫忙轉交紅包，告訴人
    之妻丙○○因不滿先前債務糾紛處理方式，不斷謾罵，並由後方出手推伊，伊因
    重心不穩而向前傾趴在放在地上的大水果籃上，並撞及坐在大水果籃另一側之告
    訴人，並無出手毆打告訴人云云。經查：被告與告訴人間存有新臺幣一百零六萬
    元之債權債務，被告為此提起民事訴訟請求告訴人清償欠款，經本院民事庭判決
    被告（即民事事件之原告）勝訴確定，告訴人於前開判決確定後仍未履行，被告
    更向告訴人發存證信函催告，嗣經協調始訂出清償方法等情，有本院八十八年度
    北簡字第一二八七六號確定判決、存證信函、承諾書等在卷可稽，另經本院勘驗
    九十一年十二月十九日之偵訊錄音帶，被告於偵訊中復供稱：「因為之前我在當
    里長時的鄰長的女兒要訂婚，我要送紅包過去，順道想去果菜市場將我與乙○○
    之間的問題一併解決。」等語（見本院九十二年四月二十一日勘驗筆錄），核與
    告訴人、證人即告訴人之妻指證述情節一致，是被告於上揭時間前往告訴人之攤
    位，其目的在於解決其與告訴人間之債務糾紛，可堪認定；又被告於上開時間進
    入告訴人之攤位，其時告訴人正在攤位左前側、坐在板凳上裝蘋果，告訴人之妻
    丙○○則在攤位右後方挑撿水果，被告站立於告訴人左後方，指告訴人欠伊錢，
    雙方發生爭執，被告即徒手毆擊告訴人後枕頭部二下，告訴人因而向前撲倒，受
    有前開傷害等情，業經本院隔離訊問告訴人及證人丙○○分別指、證述明確，且
    所述情節互核一致，並有告訴人及證人繪製之現場示意圖二紙、臺北市立和平醫
    院診斷書（記載告訴人受有後枕頭皮瘀傷三×三公分、右腕擦傷二×０‧三公分
    、左手背擦傷０‧六×０‧五公分之傷害）、病歷資料（載有告訴人於九十一年
    六月十五日中午十二時三十五分許入院急診）等在卷可稽，上開診斷書中所載後
    枕頭皮瘀傷之傷害，核與告訴人指述被告毆擊部位相符，又右腕擦傷、左手背擦
    傷之傷害，亦與告訴人指述向前撲倒時雙手自然向前撐伸而撞及地面之情節相符
    ，且被告於警訊中亦供稱：「（當時你們有無發生爭吵？有無肢體接觸？）有發
    生爭吵，有推來推去。」等語（見偵卷第三頁反面）；至九十一年十二月十九日
    偵訊筆錄中雖記載告訴人稱：「李是以右拳攻擊我後腦和後背，我往前撲倒。」
    等語（見偵卷第卅八頁反面），核與告訴人於本院訊問中證述被告攻擊其後腦二
    次而不及於後背之內容不符，然經本院勘驗該偵訊錄音帶，告訴人係指稱：「之
    後他就打我後腦二次。」等語明確（同前勘驗筆錄），是偵訊筆錄內容顯係誤載
    ，此部分自不得為被告有利之認定；又被告辯稱：告訴人之妻由後方出手推伊，
    伊因重心不穩而向前傾趴在放在地上的大水果籃上，並撞及坐在大水果籃另一側
    之告訴人云云，然觀諸告訴人所受傷害，其中右腕擦傷、左手背擦傷，顯非被告
    向前撲倒撞及告訴人之動作所能造成，況被告所辯：告訴人之妻由後方出手推伊
    ，伊因而向前撲趴於地上大水果籃上，並更進而造成坐在板凳上之告訴人跌倒而
    後腦著地云云，則告訴人之妻推伊時所用力道必甚猛大，然卻未見被告因此受何
    傷害，是被告辯解，顯與常理不符而不足採，本件事證明確，被告犯行堪以認定
    ，應依法論科。
二、核被告所為，係犯刑法第二百七十七條第一項之傷害人之身體罪，原審依刑事訴
    訟法第四百四十九條第一項、第四百五十四條第二項、刑法第二百七十七條第一
    項、第十八條第三項、第四十二條第二項，罰金罰鍰提高標準條例第一條前段、
    第二條之規定，逕以簡易判決判處罰金四千元，如易服勞役，以三百元折算一日
    ，其認事用法，除漏印刑事訴訟法第四百四十九條第三項，應予補充外，其餘認
    事用法均無不合，量刑亦屬妥適。被告上訴意旨否認犯罪，空言指摘原審判決不
    當，顯無理由，應予駁回。
據上論斷，應依刑事訴訟法第四百五十五條之一第一項、第三項、第三百六十八條，
判決如主文。
本案經檢察官盧筱筠到庭執行職務
中      華      民      國    九十二    年      五      月     三十     日
                                      臺灣臺北地方法院刑事第八庭
                                          審判長法  官  林銓正
                                                法  官  鄭佾瑩
                                                法  官  張永宏
右正本證明與原本無異。
不得上訴。
                                                書記官  高永珍
中      華      民      國    九十二    年      五      月     三十     日
附錄本件論罪科刑法條全文：
刑法第二百七十七條
傷害人之身體或健康者，處三年以下有期徒刑、拘役或一千元以下罰金。


司法院資訊處製作；財團法人民間司法改革基金會備份。
